# 非货币性资产增资的问题

提问人：wtbcpa 时间：2020-12-31 08:05:08
请教陈版：
A公司（国企）将以其持有的房产向本公司（地方发债平台）增资，投入的房产评估值为 1000 万，本公司用于对外出租，但是截至审计报告日该房产尚未办理完过户，那么本公司取得的房产应该如何入账？

回答人：chenyiwei
如果本企业已经取得该房产的控制权（即已经用于本企业的对外出租业务，租金也归属于本企业），则可以确认为本企业的固定资产或投资性房地产，同时贷记其他应付款。到办理完毕过户手续后，再将其他应付款转为实收资本和资本公积。